臺灣屏東地方法院交通事件裁定　　　　100年度交聲字第287號
原處分機關　交通部公路總局高雄區監理所屏東監理站
異　議　人
即受處分人　李委達
上列受處分人因違反道路交通管理處罰條例事件，對於交通部公
路總局高雄區監理所屏東監理站民國100 年7 月26日所為之處分
（原處分案號：屏監違字第裁82-B00000000號）聲明異議，本院
裁定如下：
    主  文
異議駁回。
    理  由
一、原處分意旨略以：異議人即受處分人李委達於民國100 年5
    月27日20時34分許，停放其所有之車牌號碼WN-9117 號自用
    小客車在高雄市○○○街148 號前，因有在禁止臨時停車處
    所停車之違規情事，為警拍照後製單舉發，嗣原處分機關即
    交通部公路總局高雄區監理所屏東監理站認異議人上開情形
    ，係違反道路交通管理處罰條例第56條第1 項第1 款規定，
    裁處罰鍰新臺幣（下同）900 元等語。
二、聲明異議意旨略以：伊和太太是在停車現場與警員協商，請
    求把車子下架，警員所附之照片只能證明上架完成，並不能
    證明在行駛中等語。
三、按汽車駕駛人停車時，有在禁止臨時停車處所停車之情形者
    ，處600 以上1200元以下罰鍰，道路交通管理處罰條例第56
    條第1 項第1 款定有明文。次按汽車在禁止臨時停車處所不
    得停車，又設有禁止臨時停車標線處所不得臨時停車；又禁
    止臨時停車線，係用以指示禁止臨時停車路段，為紅色實線
    ，且禁止時間為全日24小時，道路交通安全規則第112 條第
    1 項第1 款、第111 條第1 項第3 款、道路交通標誌標線號
    誌設置規則第169 條均訂有明文。經查，異議人於前揭時、
    地，在繪設有紅色實線之路段停放其所有之車牌號碼WN-911
    7 號自用小客車之事實，為異議人所不爭執，並有舉發現場
    照片在卷可參（見本院卷第11頁），是異議人確有在禁止臨
    時停車處所停車之違規情事，應可認定。
四、異議人雖辯稱：「伊到現場時，車子才剛上架，拖吊人員並
    未上車將車子拖離現場，伊提出要求，請員警將車子下架」
    云云。查：
（一）觀以舉發現場員警於執行拖吊異議人前開自小客車時之錄
      影畫面，執行拖吊任務之白色拖吊車業已發動，並將車牌
      號碼為WN-9117 號自小客車置放在其拖吊架上，且該拖吊
      車之車頭明顯已駛入舉發地點之車道內，有本院勘驗筆錄
      附卷可考（見本院卷第30頁）。
（二）參以98年2 月6 日經高雄市政府交通局核定之高雄市政府
      交通局拖吊違規車輛注意事項（見本院卷第28至29頁）第
      2 條第2 項第3 款規定：「執行拖吊時汽車車主或駕駛人
      於違規車輛未移入行駛車道前到場，應停止移置並交付『
      舉發違反道路交通管理事件通知單』。但拖吊違規車輛如
      已啟動行駛進入現場車道，不在此限」。職是，異議人之
      自小客車既已完成上架，且執行拖吊之拖吊車並已駛入舉
      發地點車道，已如前述，則本件舉發及拖吊程序業已完成
      ，苟舉發員警再行將異議人自小客車下架，不續行拖吊異
      議人之車，則明顯有違前揭注意事項。
（三）況異議人如就員警拖吊車輛之處理方式、過程有所爭執，
      應另循法定途徑向原舉發機關陳情或以他方救濟，與本件
      在禁止臨時停車處所停車之交通違規行為認定兩不相涉。
      從而，異議人前開所辯，為無理由，本院自難為異議人有
      利之認定。
五、依道路交通事件處理辦法第18條，爰裁定如主文。
中    華    民    國   100     年    11   月     24   日
                  交通法庭      法  官  羅森德
以上正本證明與原本無異。
如不服本裁定應於收受送達後5 日內向本院提出抗告書狀敘述抗
告之理由抗告於臺灣高等法院高雄分院。
中    華    民    國   100     年    11   月    24    日
                                書記官  盧姝伶